臺灣彰化地方法院刑事判決　　　　　　　93年度訴字第1650號
公　訴　人　臺灣彰化地方法院檢察署檢察官
被　　　告　甲○○
上列被告因違反毒品危害防制條例案件，經檢察官提起公訴（93
年度毒偵字第3069號），及移送併辦（臺灣臺中地方法院檢察署
94年度毒偵字第1955號、94年度毒偵字第3757號），本院合議庭
裁定由受命法官獨任進行簡式審判程序判決如下：
    主  文
甲○○連續施用第一級毒品，累犯，處有期徒刑拾月，扣案之第
一級毒品海洛因伍包（其中壹包毒品淨重零點壹捌公克，包裝袋
重零點貳公克；其中貳包毒品淨重零點玖玖公克，包裝袋重零
點伍伍公克；其中貳包毒品含袋毛重貳點貳公克）沒收銷燬之，
吸管壹支沒收；又連續施用第二級毒品，累犯，處有期徒刑陸月
，扣案之第二級毒品甲基安非他命陸包（其中包毒品驗餘淨重
點壹陸公克，包裝袋重貳拾點肆捌公克；其中壹包含袋毛重
零點伍捌公克；其中貳包含袋毛重壹點玖公克）沒收銷燬之。應
執行有期徒刑壹年月，扣案之第一級毒品海洛因伍包（其中壹
包毒品淨重零點壹捌公克，包裝袋重零點貳公克；其中貳包毒
品淨重零點玖玖公克，包裝袋重零點伍伍公克；其中貳包毒品含
袋毛重貳點貳公克）、第二級毒品甲基安非他命陸包（其中包
毒品驗餘淨重點壹陸公克，包裝袋重貳拾點肆捌公克；其中
壹包含袋毛重零點伍捌公克；其中貳包含袋毛重壹點玖公克）沒
收銷燬之，吸管壹支沒收。
    事實及理由
一犯罪事實：
  (一)甲○○曾因偽造文書案件，經臺灣高等法院臺中分院以89年
    度上易字第1574號判決處有期徒刑7月確定；再因贓物案件
    ，經臺灣臺中地方法院以90年度易緝字第613號判決處有期
    徒刑6月確定，及因違反槍砲彈藥刀械管制條例案件，經該
    院以91年度訴字第421號判決處有期徒刑1年確定；又因偽造
    文書案件，經本院以91年度易字第670號判決處有期徒刑5月
    確定，後三案經本院以91年度聲字第2061號裁定定應執行有
    期徒刑1年9月確定，上開案件接續執行，於民國93年8月19
    日執行完畢。另因施用毒品案件，經本院以88年度毒聲字第
    4690號裁定送勒戒處所觀察、勒戒後，認有繼續施用毒品之
    傾向，由本院以89年度毒聲字第875號裁定令入戒治處所強
    制戒治1年，再由本院以89年度毒聲字第3613號裁定停止戒
    治，於89年8月18日釋放，所餘戒治期間付保護管束，指揮
    書執行完畢日期原為90年2月18日，復經本院以90年度毒聲
    字第139號裁定撤銷停止戒治及付保護管束，再令入戒治處
    所強制戒治，至91年12月20日執行完畢釋放，於92年1月23
    日由臺灣彰化地方法院檢察署檢察官以92年度戒毒偵字第69
    、70、71、72、73、74號不起訴處分確定。詎甲○○於前開
    強制戒治執行完畢釋放後5年內，仍不知悔改，復基於概括
    犯意，自93年8月26日晚上某時起至94年7月15日上午某時止
    ，在彰化縣彰化市○○路○段276巷4號、臺中縣沙鹿鎮○○
    路22巷33號8樓之2住處等地連續施用第1級毒品海洛因多次
    ；甲○○並另行起意，亦基於概括犯意，自93年8月26日晚
    上某時起至94年7月15日上午某時止，在上開地點連續施用
    第2級毒品甲基安非他命多次。嗣於93年8月27日上午10時40
    分許，經警持搜索票至彰化縣彰化市○○路○段276巷4號執
    行搜索查獲，並扣得第1級毒品海洛因1包（毒品淨重0.18
    公克，包裝袋重0.23公克）、第2級毒品甲基安非他命3包（
    毒品驗餘合計淨重3.16公克，包裝袋重23. 48公克，公訴意
    旨誤為2包）及甲○○所有用以施用第1級毒品海洛因之吸管
    1支；再於94年3月24日下午3時25分許，為警在臺中市○○
    路○段與英才路口查獲，並扣得第1級毒品海洛因2包（毒品
    合計淨重0.99公克，包裝袋合計重0.55公克）、第2級毒品
    甲基安非他命1包（含袋毛重0.58公克）；又94年7月15日下
    午2時30分許，為警在臺中市○○路○段1之7號地下室5樓查
    獲，並扣得第1級毒品海洛因2包（含袋毛重2.2公克）、第2
    級毒品甲基安非他命2包（含袋毛重1.9公克）。
  (二)案經彰化縣警察局彰化分局報告臺灣彰化地方法院檢察署檢
    察官偵查起訴，及彰化縣警察局北斗分局、臺中市警察局第
    一分局報告臺灣臺中地方法院檢察署檢察官偵查移送併辦。
二證據：
  (一)被告甲○○於本院坦承不諱之自白（本院卷第162頁）。
  (二)扣案之第1級毒品海洛因5包、第2級毒品甲基安非他命6包、
    吸管1支（第3069號偵查卷第24至26頁，第1955號偵查卷第
    41至42頁，第3757號偵查卷第21、25頁）。
  (三)卷附之搜索票、搜索扣押筆錄、扣押物品照片、彰化縣衛生
    局煙毒尿液檢驗成績書、中山醫學大學附設醫院藥物濫用檢
    測中心確認結果報告（按海洛因於人體會代謝成嗎啡，因此
    涉嫌施用海洛因者，係檢驗其尿液中之嗎啡反應）、代號與
    真實姓名對照認證單、毒品初步檢驗報告單、法務部調查局
    鑑定通知書、內政部警政署刑事警察局鑑定書（第00000000
    00號警卷第7至10、13、17至22頁，第0000000000號警卷第5
    至8、11至13頁，第3069號偵查卷第30、37、42頁，第1955
    號偵查卷第36至53、56頁，第3757號偵查卷第33頁，本院卷
    第45、94、95頁）。
三按海洛因、甲基安非他命分屬毒品危害防制條例第2條第2項第
  1款所定之第1級毒品及同條項第2款經主管機關公告所定相類
  於安非他命之第2級毒品，被告施用第1級毒品海洛因多次，核
  其所為，均係犯該條例第10條第1項之罪，被告施用第2級毒品
  甲基安非他命多次，核其所為，則均係犯該條例第10條第2項
  之罪。被告施用毒品前後持有毒品之低度行為，應為施用毒品
  之高度行為所吸收，不另論罪。被告先後多次施用第1級、第2
  級毒品行為，均時間緊接、犯罪構成要件相同，顯係基於概括
  犯意為之，皆應依刑法第56條連續犯規定論以一罪，並分別加
  重其刑。被告所犯上開二罪，犯意各別，行為不同，罪名互異
  ，應分論併罰。查被告曾因偽造文書案件，經臺灣高等法院臺
  中分院以89年度上易字第1574號判決處有期徒刑7月確定；再
  因贓物案件，經臺灣臺中地方法院以90年度易緝字第613號判
  決處有期徒刑6月確定，及因違反槍砲彈藥刀械管制條例案件
  ，經該院以91年度訴字第421號判決處有期徒刑1年確定；又因
  偽造文書案件，經本院以91年度易字第670號判決處有期徒刑5
  月確定，後三案經本院以91年度聲字第2061號裁定定應執刑有
  期徒刑1年9月確定，上開案件接續執行，於93年8月19日執行
  完畢，此有臺灣高等法院被告全國前案紀錄表可按（本院卷第
  6至12頁），其受有期徒刑之執行完畢，5年內再犯有期徒刑以
  上之罪，為累犯，上開二罪應依刑法第47條規定分別遞加重其
  刑。公訴人雖僅就被告於93年8月27日驗尿前某時分別施用第1
  級毒品海洛因、第2級毒品甲基安非他命各1次之犯行提起公訴
  ，然檢察官就犯罪事實之一部提起公訴者，其效力及於全部，
  此為刑事訴訟法第267條所明定，被告其餘連續施用第1級毒品
  海洛因多次及連續施用第2級毒品甲基安非他命多次犯行，與
  前揭論罪科刑之業經起訴部分，有連續犯關係，已如前述，本
  院自應就屬於裁判上一罪之其餘連續施用第1級毒品多次、連
  續施用第2級毒品甲基安非他命多次部分一併加以裁判。被告
  第1次為警查獲時，扣得之第2級毒品甲基安非他命為3包（第
  0000000000號警卷第9頁），公訴意旨誤為2包，應予更正。爰
  審酌被告素行欠佳，前曾施用毒品，未思悔改，缺乏禁絕毒害
  決心，惟所犯係戕害自身健康，尚未危害他人，於本院審理中
  坦承犯行，態度良好及其他一切情狀，分別量處如主文所示之
  刑，並定其應執行刑，以資懲儆。扣案之第1級毒品海洛因5包
  、第2級毒品甲基安非他命6包，與顯然無法析離應視為查獲毒
  品之包裝袋，均應依毒品危害防制條例第18條第1項前段沒收
  銷燬之；扣案之吸管1支為被告所有，且係供施用第1級毒品海
  洛因所用之物，業據其供承在卷（本院卷第120 頁），應依刑
  法第38條第1項第2款宣告沒收。
四如不服本判決，得於判決送達後10日內向本院提出上訴狀，上
  訴於上級法院（應附繕本，勿逕向上級法院提出上訴狀）。
據上論斷，應依刑事訴訟法第273條之1第1項、第299條第1項前
段，毒品危害防制條例第10條第1項、第2項、第18條第1項前段
，刑法第11條前段、第56條、第47條、第51條第5款、第38條第1
項第2款，判決如主文。
本案經檢察官高如應到庭執行職務。
中　　華　　民　　國　　94　　年　　9 　　月　　26　　日
                  刑事第二庭    法  官  廖政勝
以上正本證明與原本無異。
中　　華　　民　　國　　94　　年　　9 　　月　　26　　日
                                書記官  呂雅惠
附錄本案論罪科刑法條全文：
毒品危害防制條例第10條
施用第一級毒品者，處六月以上五年以下有期徒刑。
施用第二級毒品者，處三年以下有期徒刑。
